【裁判字號】    98,訴,1231
【裁判日期】    990129
【裁判案由】    違反毒品危害防制條例
【裁判全文】
臺灣屏東地方法院刑事判決              98年度訴字第1231號
公  訴  人  臺灣屏東地方法院檢察署檢察官
被      告  甲○○
上列被告因違反毒品危害防制條例案件，經檢察官提起公訴（98
年度毒偵字第1653號）本院於準備程序進行中，因被告就被訴事
實為有罪之陳述，經告知簡式審判程序意旨，並聽取公訴人及被
告之意見後，本院合議庭裁定由受命法官獨任依簡式審判程序審
理，判決如下：
    主  文
甲○○施用第一級毒品，累犯，處有期徒刑玖月。
    事  實
一、甲○○前於民國97年間因施用毒品案件，經本院以97年度毒
    聲字第116 號裁定觀察、勒戒，因認有繼續施用毒品傾向，
    再經本院以97年度毒聲字第206 號裁定令入戒治處所施以強
    制戒治，於98年2 月27日執行完畢釋放，嗣由台灣屏東地方
    法院檢察署檢察官以98年度戒毒偵字第29號為不起訴處分確
    定。甲○○前於83年間因違反肅清煙毒條例案件，經本院以
    83 年 度重訴字第5 號判決分別判處有期徒刑1 年、3 年4
    月，應執行有期徒刑4 年，經上訴台灣高等法院高雄分院以
    84 年 度上訴字第19號判決駁回上訴確定，於86年10月9 日
    假釋付保護管束出監（假釋嗣經撤銷，所餘殘刑2 年1 月又
    8 日）；又於90年間因竊盜案件，經本院以88年度訴字第61
    0 號判決判處有期徒刑1 年，經上訴台灣高等法院高雄分院
    以91 年 度上訴字第990 號判決駁回上訴確定，於93年12月
    7 日縮短刑期執行完畢。詎其仍不知悔改，復基於施用第一
    級毒品海洛因之犯意，於98年4 月23日18時30分許，在屏東
    縣新園鄉○○村○○路旁某香蕉園內，以將海洛因摻入香菸
    內吸食之方式，施用第一級毒品海洛因1 次。嗣於98年4 月
    25日10 時30 分許為警盤查，為警尚未發覺本件犯罪前，主
    動向警坦承上情而自首，並同意接受採尿送驗，檢出嗎啡陽
    性反應，始悉上情。
二、案經甲○○自首、屏東縣政府警察局東港分局報告台灣屏東
    地方法院檢察官檢察官偵查起訴。
    理  由
一、本件被告甲○○所犯係死刑、無期徒刑、最輕本刑為3 年以
    上有期徒刑以外之罪，其於準備程序就前揭被訴事實為有罪
    之陳述，經受命法官告知簡式審判程序之旨，並聽取其與公
    訴人之意見後，本院認無不得或不宜改依簡式審判程序進行
    之情事，依刑事訴訟法第273 條之1 第1 項、第284 條之1
    規定，裁定本件由受命法官獨任進行簡式審判程序，合先敘
    明。
二、上揭犯罪事實，業據被告於警詢及本院審理中坦承不諱；且
    被告於98年4 月25日查獲後所採集之尿液，經屏東縣政府警
    察局東港分局員警初步檢驗後，再送台灣檢驗科技股份有限
    公司檢驗結果，均呈嗎啡（即海洛因水解後之反應）之陽性
    反應，此有台灣檢驗科技股份有限公司98年5 月12日編號KＺ
    000000000000號濫用藥物尿液檢驗報告、屏東縣政府警察局
    東港分局辦理煙毒、麻藥案尿液送檢受檢人真實姓名對照表
    、查獲涉嫌違反毒品條例案毒品初步檢驗報告單、屏東縣政
    府警察局內埔分局辦理煙毒麻醉藥品尿液送驗受檢人真實姓
    名對照表、查獲及初步檢驗照片2 幀在卷可稽，上述鑑驗結
    果，係檢驗機關本於專業知識及以精密儀器或科學檢驗方法
    所得之結論，自可憑信，綜上足認，本案事證明確，被告上
    開犯行，應堪認定。
三、查海洛因屬毒品危害防制條例第2 條第2 項第1 款所稱之第
    一級毒品，不得持有、施用，被告竟持以施用，核其所為，
    係犯同條例第10條第1 項之施用第一級毒品罪。其施用前持
    有海洛因之低度行為，為施用之高度行為所吸收，不另論罪
    。又被告雖於98年8 月6 日前往安泰醫療社團法人安泰醫院
    參與美沙冬治療，有該院99年1 月22日九九東安醫院第0061
    號函文暨病歷影本1 份在卷可徵，然本件係於98年4 月25日
    查獲，是被告前往該院接受治療時本案業經發覺，與毒品危
    害防制條例第21條第1 項規定要件未合，附此敘明。被告有
    上開有期徒刑執行完畢之前案紀錄，有台灣高等法院被告前
    案紀錄表在卷可參，其受有期徒刑執行完畢後，5 年內故意
    再犯本件有期徒刑以上之罪，為累犯，應依刑法第47條第1
    項規定加重其刑。又被告在員警未發覺本件犯罪時，遇警盤
    查即主動坦承有繼續施用毒品，並同意採尿送驗乙情，有員
    警偵查報告1 紙在卷足按，是其所為合於自首之要件，並因
    而減省訴訟資源，應依刑法第62條前段規定，減輕其刑。被
    告本件犯行有上開加重減輕事由，爰依法先加後減之。爰審
    酌被告前因施用毒品案件，經觀察、勒戒執行完畢後，仍不
    思悔改，徹底去除施用毒品之惡習，竟又施用毒品，益顯其
    無戒絕毒品之意且繼續沈淪毒海之中，意志力甚為薄弱，惟
    念其施用毒品對社會治安造成之危害、生活狀況、教育程度
    、犯後坦承犯行並配合驗尿，態度尚佳、公訴人之求刑等一
    切情狀，量處如主文所示之刑。
據上論斷，應依刑事訴訟法273 條之1 第1 項、第299 條第1 項
前段，毒品危害防制條例第10條第1 項，刑法第11條前段、第47
條第1 項、第62條前段，判決如主文。
本案經檢察官李秀玲到庭執行職務
中    華    民    國    99    年    1     月    29    日
                  刑事第二庭    法  官  劉怡孜
以上正本證明與原本無異。
如不服本判決應於收受判決後10日內向本院提出上訴書狀，並應
敘述具體理由；其未敘述上訴理由者，應於上訴期間屆滿後20日
內向本院補提理由書（均須按他造當事人之人數附繕本）「切勿
逕送上級法院」。
中    華    民    國    99    年    1     月    29    日
                                書記官  薛慧茹

司法院資訊處製作；財團法人民間司法改革基金會備份。
